Inventaris van het Archief van de Weeskamer en Commissie van Liquidatie der Zaken van de Voormalige Weeskamer
Stadsarchief Amsterdam
- STUKKEN BETREFFENDE BIJZONDERE ONDERWERPEN, 2
  - TER WEESKAMER ONTVANGEN BESCHEIDEN, 2.11
    - Akten (charters) uit de boedelpapieren (inventarisnummers 1331-1579), ingedeeld naar de laden waarin zij oorspronkelijk waren opgeborgen N.B. Deze stukken maakten oorspronkelijk deel uit van de boedelpapieren beschreven onder de inventarisnummers 1331-1579. Zie voor een alfabetische index op d
      - Lade 161, 2950-2962
        - 1 Sep 1468, 2953; 1 stuk
        - 3 Mrt 1469, 2954; 1 stuk
        - 6 Sep 1480, 2955; 1 stuk
        - 29 Sep 1487, 2956; 1 stuk
        - 3 Okt 1487, 2957; 1 stuk
        - 7 Sep 1526, 2958; 1 stuk
        - 20 Nov 1539, 2959; 1 stuk
        - 5 Dec 1554, 2960; 1 stuk
        - 12 Mrt 1557, 2961; 1 stuk
        - N.B. op de envelop op de sticker en geschreven lade 162, 25 Mrt 1477; 2962; 1 stuk
      - Lade 169, 19 Jul 1637; 2963; 1 stuk
      - Lade 181, 8 Okt 1585; 2964; 1 stuk
      - Lade 183, 21 Aug 1467; 2965; 1 stuk
      - Lade 185, 18 Mrt 1560; 2966; 1 stuk
      - Lade 187: Testament van Hendrik Cornelisz Buyck (olografisch testament) (11-11-1605) N.B. laatste datum geopend, 11 Nov 1605 - 14 Jun 1613; 2967; 1 stuk
      - Lade 190: testament Dirck Anthonisz Cremer, 13 Aug 1582; 2968; 1 stuk
      - Lade 191, 2969-2973
        - Testament van Jan Jansz tbv Roomer, Geertruyd en Willemtgen de kinderen van jonge Willem Schutter en Griete Roomer Peterszdr, 6 Apr 1530; 2969; 1 stuk
        - 18 Jan 1558, 2970; 1 stuk
        - 14 Nov 1569, 2971; 1 stuk
        - Sententie van het Hof van Holland bij de processtukken mbt het geding tussen Simon Jansz kuiper wednr Marij Jansdr dochter van Jannetje Jansdr wed Dirk Dirksz Ketelaer doelknecht van de jonge schutterij in Amsterdam aan de ene zijde en de weesmeesters van Amsterdam aan de andere zijde betreffende het lichten door Jannetje Jans van obligaties gelegateerd aan de kinderen van Marij Jansdr om er enige schulden van de boedel van Simon Jansz en Marij Jansdr mee te betalen, 3 Jul 1570; 2972; 1 stuk
        - Betreffende de nalatenschap van Jacob Hendrick Pauwelsz (Boelens): accoord onder de erfgenamen voor schout en schepenen van Leiden 31-12-1578, voor Burgemeesters en Raad van Amsterdam 21-02-1579 N.B. de kaart vermeldt 31-12-1578, de acte vermeldt "naest lesde" december terwijl op de rugzijde van de acte in potlood geschreven is 31 december, 30 Dec 1578; 2973; 1 stuk
      - Lade 193, 2974-2975
        - 28 Feb 1437, 2974; 1 stuk
        - 10 Jan 1481, 2975; 1 stuk
      - Lade 194, 2976-2978
        - 9 Okt 1545, 2976; 1 stuk
        - 11 Jun 1571, 2977; 1 stuk
        - Stukken betreffende de fideicommissaire nalatenschap van Henrick Evertsz van Oostwoude: ontslag van fideicommissair verband, 11 Jul 1698; 2978; 1 stuk
      - Lade 195, 31 Okt 1487; 2979; 1 stuk
      - Lade 200, 24 Aug 1589; 2980; 1 stuk
      - Lade 201, 2981-2984
        - Testament van de wed Swartenhont (Katrijn Dirksdr wed Cornelis Pietersz Swartenhont?), 3 Apr 1563; 2981; 1 stuk
        - Scheiding tussen de erfgenamen van Symon Dircxz Betgen (nl de wed Adriana Reyersdr en de dochter Katrijn wed Cornelis Pietersz in de Zwarte Hondt), 10 Nov 1557; 2982; 1 stuk
        - 23 Jan 1574, 2983; 1 stuk
        - 19 Dec 1575, 2984; 1 stuk
      - Lade 202, 20 Jan 1790; 2985; 1 stuk
      - Lade 203: Vier acten van overdracht van landerijen (binnen Abcoude gelegen) door mr Johan van Noortwijck, rentmeester van de landdomeinen van Utrecht qq aan Lodewijk Verduyff, 18 Okt 1718 - 14 Apr 1723; 2986; 4 stukken
      - Lade 204, 2987-2998
        - 29 Apr 1541, 2987; 1 stuk
        - Verklaring van de voogden van de nagelaten weeskinderen van Gerrit Vranckenz betreffende de verkoop van een huis in de Haarlemmerstraat te Amsterdam door genoemde Gerrit Vranckenz aan Cornelis Jorisz te Amsterdam, 13 Jul 1543; 2988; 1 stuk
        - Huwelijkse voorwaarden tussen Jan Cornelisz en Griete Henricxdr, 16 Jun 1554; 2989; 1 stuk
        - 21 Mrt 1555, 2990; 1 stuk
        - 19 Mrt 1575, 2991; 1 stuk
        - 16 Apr 1575, 2992; 1 stuk
        - 19 Apr 1575, 2993; 1 stuk
        - 17 Mei 1575, 2994; 1 stuk
        - 3 Nov 1582, 2995; 1 stuk uit 2 delen
        - Scheiding en deling van de goederen nagelaten door Claes Pietersz Kan en zijn vrouw Adriana Jans van Marcken N.B. niet zeker welk inv nr 2996, 2997, 2998, 26 Aug 1583; 2996; 1 stuk
        - Scheiding Claes Pietersz Can echtgen Adriana Jans van Marcken kind Pieter Claesz Can echtgen Ael Jans met kinderen Jan Pietersz, Gheerte Pietersz echtgen Cornelis Zegersz, Jacob Pietersz, Elbert Pietersz, Cornelis Pietersz, Pieter Pietersz N.B. ook een scheiding 24-08-1583 N.B. niet zeker welk inv nr 2996, 2997, 2998, 26 Aug 1583; 2997; 1 stuk
        - N.B. niet zeker welk inv nr 2996, 2997, 2998, 26 Aug 1583; 2998; 1 stuk
      - Lade 206, 2999-3001
        - N.B. envelop vermeldt 20 december, 24 Mrt 1667 - 19 Dec 1684; 2999; 1 stuk uit 5 delen
        - 1 Nov 1629 - 9 Feb 1685, 3000; 1 stuk uit 5 delen
        - Specificaties van goederen enz, en acte van ontslag van huizen en erven uit de nalatenschap van Geertruid Bas wed Albert Bas (burgemeester en raad van Amsterdam), uit fideicommissair verband, door de Staten van Holland, 25 Mrt 1713; 3001; 1 stuk
      - Lade 207: Acte van Venia aetatis voor E.H. (Eva Henrietta?) de Veye N.B. kaart Thielen, 4 Jun 1795; 3002; 1 stuk
      - Lade 208, 22 Jun 1510; 3003; 1 stuk
      - Lade 212, 3004-3005
        - Overdrachtsacte van een huis en erf in de Kapelstraat te Oudewater bij de Waerdtpoort, door Aeltje Dirksdr van Diemerbroeck wed Gijsbert van Lostadt verkocht aan Grietgen Abelsdr, te Amsterdam (met 3 aanhangende zegels, waaronder van de schepen Willem Corsz van Bollesteyn, vertonend het wapen van van de Poll, omschrift Sigill Willem Korssen), 2 Okt 1625; 3004; 1 stuk
        - Overdrachtsacte van een stuk land in de banne van Haringcarspel door Pieter Jansz te Oudcarspel op Langendijk verkocht aan Hendrick Jacobsz te Amsterdam, 23 Apr 1637; 3005; 1 stuk
      - Lade 213, 3006-3013
        - Originele schepenbrief: kwijtschelding van een huis en erf in de Voorcamp in Haarlem door Cornelis Allertsz verkocht aan Simon Claesz Zoutman, 6 Mei 1534; 3006; 1 stuk
        - Schepenkennis van een som geld ten laste van Simon Cornelisz schuitvoerder en toekomend aan Pieter Michielsz visser N.B. inv nr 3007, 3012, 3013, 19 Jul 1541; 3007; 1 stuk
        - Overdrachtsacte van een huisje in "den gerechte van Wenderswijck" door Henrick Korsgensz opgedragen aan zijn dochter Metgen Korsgensdr, 15 Jan 1544; 3008; 1 stuk
        - Rentebrief van penningen die Thonis Claesz, inwoner van de banne van Osdorp, verklaart schuldig te zijn aan Simon Luytsz, 2 Mei 1558; 3009; 1 stuk
        - Originele schepenbrief: kwijtschelding van 2/3 van een huis staande in de Voorcamp in Haarlem door Roel Dirksz en Claes Michielsz zijn zwager (voor wie als procuratiehebbende optreedt Jacob van Oosten) te Rotterdam verkocht aan Heynsoon Dirksz N.B. inv no 3010 en 3011, 2 Okt 1559; 3010; 1 stuk
        - Schepenkennis van een som geld die Heynsoon Dirksz te Haarlem verklaart schuldig te zijn aan Roel Dirksz en Claes Michielsz als erfgenamen van Dirck Roel en Lijsbeth Simonsz; onderdeel van de nalatenschap van de laatsten was het huis genoemd in inv no 3010 N.B. inv no 3010 en 3011, 2 Okt 1559; 3011; 1 stuk
        - Testament van Griet Jansdr echtgen Pieter Michielsz visser N.B. inv nr 3007, 3012, 3013, 6 Jul 1560; 3012; 1 stuk
        - Schepenkennis van een som geld die Pieter Michielsz en Griet Jansdr verklaren schuldig te zijn aan Simon Luytsz voorzoon van Griet N.B. inv nr 3007, 3012, 3013, 28 Feb 1565; 3013; 1 stuk uit 2 charters
      - Lade 215, 3014-3015
        - Huwelijkse voorwaarden tussen Jan Claesz en Stijne Thoenisdr N.B. de envelop vermeldt lade 215 geschreven en lade 213 op de sticker N.B. kaart Claesz Jan vermeldt lade 215, 8 Jul 1555; 3014; 1 stuk
        - Huwelijkse voorwaarden tussen Cornelis Jansz en Obrecht Jan Claesz van Hoppendr, 31 Aug 1556; 3015; 1 stuk
      - Lade 222, 3016-3026
        - Albert Thaemsz, Floris Suusz van Widenesse en Jacop Cleymansz en Jan Cleymansz, twee broers, verkopen aan Claes Symon Volmersz een stuk land gelegen in de banne van Westerblockwer, 3 Feb 1420; 3016; 1 stuk
        - Schepenbrieven: Jacob Meynt verkoopt aan Simon Jansz een jaarlijkse rente staande op een akker land gelegen in Jacob Meyntensaet in Nieuwer-Amstel N.B. inv nr 3017, 3018, 3019, 3020, 3021, 3022 N.B. kaart Moyert, 20 Mei 1459; 3017; 1 stuk
        - Cornelis Jansz verkoopt aan Claes Stevenszoon diemen. Claes Sloter noemt een huis en erf op 't water N.B. inv nr 3017, 3018, 3019, 3020, 3021, 3022, 20 Feb 1479; 3018; 1 stuk
        - Jan Claesz verkoopt aan Claes Moyert een rente staande op een huis in de Sint Jansstraat N.B. inv nr 3017, 3018, 3019, 3020, 3021, 3022, 16 Jul 1495; 3019; 1 stuk
        - Jan Banning, Gerrit Banningh en Frans Claesz verkopen een stedebrief aan Lijsbeth Claesz Stoeters wed en Claes Moyaert Dircxz N.B. inv nr 3017, 3018, 3019, 3020, 3021, 3022, 16 Jun 1501; 3020; 1 stuk
        - Jan Benninck schout, Gerrit Benninck en Frans Claesz als man van Katrijn Jans verkopen aan Lijsbeth Claes Stoeters wed Claes Moyert Dirksz een stuk land in de banne van Nieuwer-Amstel N.B. inv nr 3017, 3018, 3019, 3020, 3021, 3022, 26 Jun 1501; 3021; 1 stuk
        - Willem Andriesz verkoopt Claes Moeyert Dirksz een stuk land gelegen in de banne van Amsterveen N.B. inv nr 3017, 3018, 3019, 3020, 3021, 3022, 10 Sep 1502; 3022; 1 stuk
        - De kinderen van Jan van der Haren Willemsz verkopen aan Diederick IJsbrandsz een stuk land te Abcoude, 10 Nov 1555; 3023; 1 stuk
        - 7 Okt 1562 - 17 Jun 1566, 3024; 1 stuk uit 2 charters
        - Schepenkennis: Emanuel del Meyna "op houdende tafel van leeninge binnen deser stede" en zijn vrouw Sara Andriesdr verklaren een som geld schuldig te zijn aan Roetert en Jan nagelaten kinderen van Aernst Roetersz en van wie Marij Jansdr de moeder was, 5 Mrt 1566; 3025; 1 stuk
        - 28 Sep 1570, 3026; 1 stuk
      - Lade 224, 5 Dec 1698; 3027; 1 stuk
      - Lade 227: Obligatie voor een som geld die Guilliam Bernard verklaart schuldig te zijn aan Samuel Bernard voor rekening van het kind van Gillis van Noyen en Sophia Saijers (20-06-1670). Geviseerd door de weesmeesters (19-11-1670) en door schepenen bekrachtigd (19-01-1671), 20 Jun 1670 - 19 Jan 1671; 3028; 1 stuk uit 3 delen
      - Lade 228, 24 Jul 1674; 3029; 1 stuk
      - Lade 229, 22 Jul 1648; 3030; 1 stuk
      - Lade 230, 3031-3032
        - Twee schepenkennissen, waarbij Michiel Adriaansz bekent bepaalde sommen geld schuldig te zijn aan de erfgenamen van Maritgen Adriaansz, zijn overleden vrouw, daaronder ook aan Belye Evertsdr N.B. zie inv no 3032, 4 Mrt 1600; 3031; 1 stuk
        - Zie inv no 3031, 4 Mrt 1600; 3032; 1 stuk
      - Lade 231, 3033-3038
        - 31 Dec 1468, 3033; 1 stuk
        - Huwelijkse voorwaarden van Huyck Jan Garstes en Aecht Olferts (1524) duplo N.B. jaartal 1524?, 3034; 1 stuk
        - Huwelijkse voorwaarden van Huych Jan Garsten en Fedde Pietersdr, 22 Sep 1526; 3035; 1 stuk
        - Schepenbrief toebehorend aan Raphaël le Febure: Hendrick van Hoonackere filius Zeghers verklaart een bepaalde som geld schuldig te zijn aan Jan van Beelcampt filius Michiels (Kortrijk 31 dec 1554) N.B. inv nr 3036, 3037, 3036; 1 stuk
        - Schepenbrief toebehorend aan Raphaël le Febure: Philips van Troys filius Amplienis verkoopt aan Jan Fremault filius Jans de helft van een huis en erf staande en gelegen in de "Corte Steenstraete" naast het huis van Michiel en Joost Beelcamp (Kortrijk 20 april 1559) N.B. inv nr 3036, 3037, 20 Apr 1559; 3037; 1 stuk
        - 27 Jan 1593, 3038; 1 stuk
      - Lade 233, 3039-3051
        - Schepenbrief: Jacob Jacob Roedinxz van Randorp verkoopt als voogd van zijn vrouw Alyt Heynric Goeswijnszdr een rentebrief aan Ruussche Petersz, 7 Jan 1418; 3039; 1 stuk
        - Vidimus, door Burgemeesters, Schepenen en Raad van Antwerpen afgegeven, van een rentebrief op de stad Amsterdam houdende ten name van Jacob van Aemstel Ghijsenzoen, 18 Mei 1471; 3040; 1 stuk
        - Vidimus, door Burgemeesters, Schepenen en Raad van Antwerpen afgegeven, van een certificatie van den magistraat van Gent, van een rentebrief op de stad Amsterdam houdende, ten name van Jacop van Aemstel poorter van Antwerpen, 19 Jul 1473; 3041; 1 stuk
        - Testament van Willem Jansz [Brouwer] en Lijsbeth Claes [Landsmeer], 29 Jul 1546; 3042; 1 stuk
        - 21 Sep 1556 - 27 Sep 1556, 3043; 1 stuk uit 2 charters
        - 6 Mei 1557, 3044; 1 stuk
        - 22 Mrt 1564, 3045; 1 stuk
        - Andries Jansz Hollesloot verkoopt bepaalde brieven en obligaties aan zijn zwager Henrick Willemsz Codde, 6 Apr 1569; 3046; 1 stuk
        - Scheiding en deling van de nalatenschap van Willem Jansz brouwer en Lijsbeth Claes Landsmaersdr, 9 Jan 1570; 3047; 1 stuk
        - 6 Mei 1573, 3048; 1 stuk
        - 20 Aug 1573, 3049; 1 stuk
        - Scheiding en deling van de nalatenschap van Jacob Pietrsz Colijn echtgen Gheerte Dircksdr tussen de weduwe kinderen en erfgenamen N.B. is inv nr 3051 duplicaat van inv nr 3050?, 2 Apr 1573; 3050; 1 stuk uit 4 bladen
        - Lade 233 (218) N.B. de envelop vermeldt lade 233, het stuk vermeldt lade 218 (in oud schrift en potlood) N.B. is inv nr 3051 duplicaat van inv nr 3050?, 2 Apr 1573; 3051; 1 stuk uit 3 bladen met omslag
      - Lade 235: Schepenkennis van penningen die Uylken Baukes verklaart schuldig te zijn aan Lijsbeth Jansdr van Bolswert, 8 Jan 1610; 3052; 1 stuk
      - Lade 237, 3053-3060
        - Papieren betreffende de nalatenschap van Michiel Jansz zeepzieder in den Engel (in de Warmoesstraat op de hoek en in de Niezel) en zijn vrouw Imme Hendriksdr: Acten van kwitantie door de kinderen van genoemd echtpaar (Jan Michielsz, Lijsbeth Michiels echtgen Henrick Olfertsz, Neel Michiels echtgen Elbert Boyers, Anna Michiels echtgen Jan Jacobsz) aan hun moeder en schoonmoeder Imme Hendriks afgegeven wegens het aan hen uitgekeerde aandeel in de nalatenschap van MichielJansz (12-07-1543, 09-05-1544, 31-08-1545) N.B. inv nr 3053, 3054 (en/of 3055), 3056, 3057, 3060, 12 Jul 1543; 3053; 1 stuk
        - Papieren betreffende de nalatenschap van Michiel Jansz zeepzieder in den Engel (in de Warmoesstraat op de hoek en in de Niezel) en zijn vrouw Imme Hendriksdr: Acten van kwitantie door de kinderen van genoemd echtpaar (Jan Michielsz, Lijsbeth Michiels echtgen Henrick Olfertsz, Neel Michiels echtgen Elbert Boyers, Anna Michiels echtgen Jan Jacobsz) aan hun moeder en schoonmoeder Imme Hendriks afgegeven wegens het aan hen uitgekeerde aandeel in de nalatenschap van MichielJansz (12-07-1543, 09-05-1544, 31-08-1545 N.B. inv nr 3053, 3054 (en/of 3055), 3056, 3057, 3060, 9 Mei 1544; 3054; 1 stuk
        - Papieren betreffende de nalatenschap van Michiel Jansz zeepzieder in den Engel (in de Warmoesstraat op de hoek en in de Niezel) en zijn vrouw Imme Hendriksdr: Acten van kwitantie door de kinderen van genoemd echtpaar (Jan Michielsz, Lijsbeth Michiels echtgen Henrick Olfertsz, Neel Michiels echtgen Elbert Boyers, Anna Michiels echtgen Jan Jacobsz) aan hun moeder en schoonmoeder Imme Hendriks afgegeven wegens het aan hen uitgekeerde aandeel in de nalatenschap van MichielJansz (12-07-1543, 09-05-1544, 31-08-1545 N.B. inv nr 3053, 3054 (en/of 3055), 3056, 3057, 3060, 9 Mei 1544; 3055; 1 stuk
        - Papieren betreffende de nalatenschap van Michiel Jansz zeepzieder in den Engel (in de Warmoesstraat op de hoek en in de Niezel) en zijn vrouw Imme Hendriksdr: scheiding tussen Jan Hendriksz Croyman en Imme Hendriks van de nalatenschap van hun peettante Trijn Jansdr N.B. inv nr 3053, 3054 (en/of 3055), 3056, 3057, 3060, 16 Jun 1544; 3056; 1 stuk
        - Papieren betreffende de nalatenschap van Michiel Jansz zeepzieder in den Engel (in de Warmoesstraat op de hoek en in de Niezel) en zijn vrouw Imme Hendriksdr: Acten van kwitantie door de kinderen van genoemd echtpaar (Jan Michielsz, Lijsbeth Michiels echtgen Henrick Olfertsz, Neel Michiels echtgen Elbert Boyers, Anna Michiels echtgen Jan Jacobsz) aan hun moeder en schoonmoeder Imme Hendriks afgegeven wegens het aan hen uitgekeerde aandeel in de nalatenschap van MichielJansz (12-07-1543, 09-05-1544, 31-08-1545 N.B. inv nr 3053, 3054 (en/of 3055), 3056, 3057, 3060, 31 Aug 1545; 3057; 1 stuk
        - Papieren betreffende de kinderen van Michiel Jansz zeepzieder in den Engel (in de Warmoesstraat op de hoek en in de Niezel) en zijn vrouw Imme Hendriksdr: Huwelijkse voorwaarden tussen Dirck Michielsz en Jacobgen van Westreenen Jansdr van Amersfoort N.B. inv nr 3058, 3059, 4 Nov 1554; 3058; 1 stuk
        - Papieren betreffende de kinderen van Michiel Jansz zeepzieder in den Engel (in de Warmoesstraat op de hoek en in de Niezel) en zijn vrouw Imme Hendriksdr: huwelijkse voorwaarden tussen Bartelt Bedhesinck en Aell Michielsdr N.B. inv nr 3058, 3059, 21 Jan 1558; 3059; 1 stuk
        - Papieren betreffende de nalatenschap van Michiel Jansz zeepzieder in den Engel (in de Warmoesstraat op de hoek en in de Niezel) en zijn vrouw Imme Hendriksdr: Testament van Imme Hendriks wed Michiel Jansz (03-09-1553) N.B. inv nr 3053, 3054 (en/of 3055), 3056, 3057, 3060, 3 Sep 1553 - 9 Sep 1553; 3060; 1 stuk uit 2 charters
      - Lade 241, 3061-3064
        - Vier acten van ontslag uit fideicommissair verband van de nalatenschap van Andries Joosten van Dijck, roedrager N.B. inv no 3061-3064 N.B. kaart van Dijck; de kaart bevat ook een parenteel van Andries Joosten van Dijck, 24 Mei 1675; 3061; 1 stuk
        - Vier acten van ontslag uit fideicommissair verband van de nalatenschap van Andries Joosten van Dijck, roedrager N.B. inv no 3061-3064, 23 Mrt 1676; 3062; 1 stuk
        - Vier acten van ontslag uit fideicommissair verband van de nalatenschap van Andries Joosten van Dijck, roedrager N.B. inv no 3061-3064, 15 Jul 1676; 3063; 1 stuk
        - Vier acten van ontslag uit fideicommissair verband van de nalatenschap van Andries Joosten van Dijck, roedrager N.B. inv no 3061-3064 N.B. de kaart vermeldt 12-12-1696, op de rug van de acte staat dit in potlood, 12 Dec 1694; 3064; 1 stuk
      - Lade 244, 3065-3067
        - 29 Jun 1589, 3065; 1 stuk
        - 23 Feb 1608, 3066; 1 stuk
        - Overdrachtsacte van landerijen in de Beemster door Jan Claesz Croock en Hendrik en Dirk van Os verkocht aan Leonard Raey, 2 Feb 1615; 3067; 1 stuk
      - Lade 245: Overdrachtsbrief van landerijen in de banne van Haringcarspel, door Claes Entsz verkocht aan Meester Pouwels van Hoern (Hoorn) bierplagger poorter van Alcmair (Alkmaar), 14 Jan 1555; 3068; 1 stuk
      - Lade 246, 3069-3070
        - Overdrachtsacte: Jacob Huybertsz en Claes Dirksz, administrateurs van de nalatenschap van Jan Simonsz (overl), Hoorn, verkopen aan Claes Simonsz, Amsterdam, een stuk land in de ban van Urssum N.B. inv nr 3069, 3070, 20 Mei 1625; 3069; 1 stuk
        - Overdrachtsacte (Nieuwer-Amstel): Jan Hermansz Hogerbeets verkoopt aan Jacob Engelen en Machteld van Nieuwerden een losrente op een lijmziederij nu gebruikt als ververij gelegen buiten de Raempoort N.B. inv nr 3069, 3070, 10 Jun 1649; 3070; 1 stuk
      - Lade 247: Twee stukken met dezelfde datum: (1) Schepenbrief betreffende huis en erf met wal daarvoor om hout op te leggen schuin over de Stadsherberg verkocht door Griet Jans wed Claes Pietersz Bockedroger aan Reynert Gerritsz, houtkoper (2) Schepenkennis ten laste van Reynert Gerritsz, houkoper, ten voordele van Griet Jans wed Claes Pietersz Bockedroger, 16 Jun 1633; 3071; 2 stukken
      - Lade 248, 3072-3082
        - 5 Nov 1552, 3072; 1 stuk
        - 16 Mei 1555, 3073; 1 stuk
        - 20 Mei 1559, 3074; 1 stuk
        - 5 Feb 1565, 3075; 1 stuk
        - 25 Mrt 1566, 3076; 1 stuk
        - 16 Apr 1566, 3077; 1 stuk
        - N.B. meidag 1566, 1 Mei 1566; 3078; 1 stuk
        - 14 Okt 1566, 3079; 1 stuk
        - 3 Mei 1567, 3080; 1 stuk
        - Overdrachtsacte van landerijen in de banne van Segvelt: Jacob Jansz Verwey, notaris, verkoopt land aan Thijs Harmensz N.B. inv nr 3081, 3082 N.B. kaart Corff, 2 Feb 1607; 3081; 1 stuk
        - Overdrachtsacte van landerijen in de banne van Segvelt: Jan Pietersz sr en Jan Pietersz jr c.s. verkopen land aan Dirck Gerritsz N.B. inv nr 3081, 3082, 5 Nov 1645; 3082; 1 stuk
      - Lade 250, 3083-3086
        - 27 Dec 1585, 3083; 1 stuk
        - 1 Jul 1589, 3084; 1 stuk
        - 19 Jan 1640 - 14 Feb 1640, 3085; 1 stuk uit 3 delen
        - 21 Dec 1649 - 11 Jan 1663, 3086; 1 stuk uit 2 delen
      - Lade 251, 3087-3090
        - 14 Jul 1534, 3087; 1 stuk uit 2 charters
        - Vonnis van het Hof van Holland inzake de koop van het huis "De Kopermolen" op de Oudeschans door Abraham van der Voort van de erfgenamen onder benef. van Inv. van Bartelt Gerritsz van der Hart, 31 Jul 1653; 3088; 1 stuk
        - Acte van ontslag van fideicommis van de ene helft van het gedeelte van de nalatenschap van Gijsbertien Hoffcam toekomend aan Godefridus van Eijck echtgen Jennetje Dirks (dochter van Dirck Pietersz Hoffcam) N.B. inv nr 3089, 3090, 16 Mei 1685; 3089; 1 stuk
        - Acte van ontslag van fideicommis van de andere helft van het gedeelte van de nalatenschap van Gijsbertien Hoffcam toekomend aan Godefridus van Eijck echtgen Jennetje Dirks (dochter van Dirck Pietersz Hoffcam) N.B. inv nr 3089, 3090, 22 Mrt 1695; 3090; 1 stuk
      - Lade 252, 3091-3095
        - Afkoopbrief tnv Jan Jansz Tol te Nieuwer Amstel N.B. kaart Claesz, 6 Jan 1521; 3091; 1 stuk
        - Schepenkennis ten laste van Cornelis Claesz Coningh wednr Lijsbeth Gerrits voor Sara Gooszens dochter van Gooszen Gerritsz, 25 Mei 1615; 3092; 1 stuk
        - Betreffende de verdeling van de nalatenschap van Simon Simonsz, grootvader van de kinderen van zijn zoon Hendrik Roelants (overl) Hendrik en Simon: twee schepenbrieven op de huizen "De Zon" en "De Maan" in de Bantammerstraat N.B. inv nr 3093, 3094, 16 Sep 1634; 3093; 1 stuk
        - Betreffende de verdeling van de nalatenschap van Simon Simonsz, grootvader van de kinderen van zijn zoon Hendrik Roelants (overl) Hendrik en Simon: twee schepenbrieven op de huizen "De Zon" en "De Maan" in de Bantammerstraat N.B. inv nr 3093, 3094, 16 Sep 1634; 3094; 1 stuk
        - Acte van venia aetatis voor Samuel Levy Cohen in Amsterdam N.B. kaart Salomons, 25 Apr 1792; 3095; 1 stuk
      - Lade 254, 3096-3100
        - 6 Apr 1553, 3096; 1 stuk
        - 6 Apr 1553, 3097; 1 stuk
        - 10 Apr 1553, 3098; 1 stuk
        - 5 Mrt 1580, 3099; 1 stuk
        - Schuldbekentenis van Jacob Jansz constapel tbv Claes Pietersz Puynder (10-12-1651) met schepenkennis (17-06-1666) N.B. data nazien, 10 Nov 1651 - 12 Jun 1666; 3100; 1 stuk in 3 delen
      - Lade 255, 3101-3102
        - Schepenkennis ten laste van Lambrecht Hendricxsz tuiman in Gouda voor penningen die zijn kinderen toekomen uit de nalatenschap van Maeyken Henrica N.B. kaart van Hoeck (II), 2 Okt 1623; 3101; 1 stuk
        - 5 Jun 1662, 3102; 2 stukken
      - Lade 256, 3103-3105
        - Overdrachtsacte van een rentebrief op een huis en erf op de Nieuwezijds Voorburgwal over de Sint Nicolaasbrug die Jan Hendriksz Grol verklaart schuldig te zijn aan Mary Jansdr wed Jan de Bacxter N.B. inv nr 3103, 3104, 3105 N.B. kaart van Houthuysen, 2 Mei 1590; 3103; 1 stuk uit 4 delen
        - Kustingbrief op resp overdrachtsacte van een huis en erf Nieuwezijds Voorburgwal over de Sint Nicolaasbrug verkocht door Barend Jansz secretaris van deze stad aan Hans Willemsz zijdelakenkoper N.B. inv nr 3103, 3104, 3105, 7 Mei 1609; 3104; 1 stuk
        - Overdrachtsacte van een huis en erf op de Nieuwezijds Voorburgwal over de Sint Nicolaasbrug verkocht door Hans Willemsz zijdelakenkoper aan Jacob van Houthuysen N.B. inv nr 3103, 3104, 3105, 16 Mei 1616; 3105; 1 stuk
      - Lade 257, 3106-3107